臺灣高雄地方法院刑事判決　　　　　　　 94年度訴字第314號
公　訴　人　臺灣高雄地方法院檢察署檢察官
被　　　告　乙○○
　　　　　　　　　　（另案於臺灣高雄監獄執行中）
上列被告因違反毒品危害防制條例案件，經檢察官提起公訴（93
年度毒偵字第5078號）及移送併辦（94年度毒偵字第1293號、94
年度毒偵字第1302號、94年度毒偵字第1430號、94年度毒偵字第
1661號），嗣因被告就被訴事實為有罪之陳述，經本院告知簡式
審判程序意旨，並聽取公訴人及被告之意見後，本院合議庭裁定
由受命法官獨任依簡式審判程序審理，判決如下：
    主  文
乙○○連續施用第一級毒品，累犯，處有期徒刑拾月。扣案之如
附表所示之物，均沒收銷燬之。
    事  實
一、乙○○曾因違反肅清煙毒條例案件，經本院於民國86年5 月
    26日以85年度訴字第2887號刑事判決判處有期徒刑3 年2 月
    ，於86年6 月23日確定，又因藏匿人犯案件，經臺灣臺東地
    方法院於87年12月23日以87年度東簡字第264 號刑事簡易判
    決判處有期徒刑3 月，於88年1 月22日確定，嗣上開2 罪合
    併執行，並合併計算其最低執行期間而獲准假釋，於88年6
    月17日因縮短刑期假釋出監，嗣經撤銷假釋，應執行殘刑有
    期徒刑1 年7 月7 日，於91年11月19日縮刑刑期期滿執行完
    畢。又曾於89年間，因施用毒品案件，經臺灣高雄地方法院
    檢察署檢察官聲請本院以89年度毒聲字第7014號刑事裁定送
    臺灣高雄看守所附設勒戒處所觀察、勒戒執行完畢後，認有
    繼續施用毒品傾向，再由臺灣高雄地方法院檢察署檢察官聲
    請本院以89年度毒聲字第9050號刑事裁定令入戒治處所施以
    強制戒治1 年，後因強制戒治執行已滿3 月，戒治處所認無
    繼續戒治之必要，臺灣高雄地方法院檢察署檢察官復聲請本
    院以90年度毒聲字第2167號刑事裁定停止戒治，所餘戒治期
    間，付保護管束，於90年11月16日保護管束期滿，未經撤銷
    ，視為強制戒治期滿執行完畢，臺灣高雄地方法院檢察署檢
    察官乃於90年12月5 日以90年度戒毒偵字第1296號為不起訴
    之處分，並因公告生效而確定。
二、詎猶不知悔改，明知海洛因係毒品危害防制條例第2 條第2
    項第1 款所明定之第一級毒品，不得施用、持有，仍於強制
    戒治期滿執行完畢後5 年內，基於施用第一級毒品海洛因之
    概括犯意，自93年2 月某日起至94年2 月26日21時許止，連
    續在高雄市小港區臨海新村129 號住處及高雄縣林園鄉○○
    街30號「星河遊藝場」廁所等處，以將第一級毒品海洛因摻
    水，再以注射針筒注射進入人體之方式，施用第一級毒品海
    洛因多次。嗣先於93年8 月31日19時40分許，乙○○騎乘車
    號ZEW －032 號輕型機車，行經高雄市小港區臨海新村129
    號前時，因行跡可疑，為警攔檢盤查，嗣警徵得其同意，對
    於其所騎乘之上開機車實施搜索，於其所騎乘之前揭機車置
    物箱內，扣得其所有供其施用第一級毒品海洛因所用、內含
    微量第一級毒品海洛因殘留而無法析離之注射針筒1 支；再
    於94年2 月5 日12時5 分許，乙○○在上開「星河遊藝場」
    為警查獲；又於94年2 月6 日14時許，乙○○行經高雄縣林
    園鄉○○○路75號前，因神色慌張，形跡可疑，為警上前盤
    查，嗣警徵得其同意，對於身體實施搜索，扣得其所有供其
    施用之第一級毒品海洛因1 包（淨重0.06公克，內含極微量
    第一級毒品海洛因殘留而無法析離之空包裝重0.22公克），
    而悉上情；復於94年2 月18日19時40分許，為警在前開「星
    河遊藝場」查獲，並依其供述獲知甫於該處垃圾桶旁查扣之
    第一級毒品海洛因1 包（淨重0.05公克，內含極微量第一級
    毒品海洛因殘留而無法析離之空包裝重0.22公克）為其所有
    供其施用之物，再經由其帶同，於該處廁所內扣得其所有供
    其施用第一級毒品海洛因所用、內含微量第一級毒品海洛因
    殘留而無法析離之注射針筒1 支；繼又於94年2 月26日23時
    35分許，為警在上開「星河遊藝場」廁所門邊查獲，扣得其
    所有供其施用之第一級毒品海洛因15包（合計淨重1.54公克
    ，內含極微量第一級毒品海洛因殘留而無法析離之空包裝共
    重2.3 公克，純質淨重0.22公克）。
三、案經高雄市政府警察局小港分局報請臺灣高雄地方法院檢察
    署檢察官偵查起訴及高雄縣政府警察局林園分局、小港分局
    報請臺灣高雄地方法院檢察署檢察官移送併案審理。
    理  由
一、按除被告所犯為死刑、無期徒刑、最輕本刑為3 年以上有期
    徒刑之罪或高等法院管轄第一審案件者外，於法院行準備程
    序進行中，被告先就被訴事實為有罪之陳述時，審判長得告
    知被告簡式審判程序之旨，並聽取當事人、代理人、辯護人
    及輔佐人之意見後，裁定進行簡式審判程序；且受命法官行
    準備程序，與法院或審判長有同一之權限；又簡式審判程序
    之證據調查，不受刑事訴訟法第159 條第1 項、第161 條之
    2 、第161 條之3 、第163 條之1 及第164 條至第170 條規
    定之限制，刑事訴訟法第273 條之1 第1 項、第279 條第2
    項前段、第273 條之2 分別定有明文。查被告乙○○所為係
    犯死刑、無期徒刑、最輕本刑為3 年以上有期徒刑以外之罪
    ，其於準備程序中就前開被訴事實為有罪之陳述，經受命法
    官告知簡式審判程序之旨，並聽取公訴人、被告之意見後，
    本院認為適宜由受命法官獨任進行簡式審判程序，依刑事訴
    訟法第273 條之1 第1 項規定，裁定由受命法官獨任進行審
    判程序，合先敘明。
二、訊據被告對於上揭事實供認不諱，而被告於93年8 月31日、
    94年2 月6 日為警查獲後，經警採集其尿液送請高雄市立凱
    旋醫院（下稱凱旋醫院），及於94年2 月5日、94年2 月18
    日、94年2 月26日為警查獲後，經警採集其尿液送請臺灣檢
    驗科技股份有限公司（下稱臺灣檢驗公司），以酵素免疫法
    （EIA）及 氣相層析質譜儀法（GC／MS）檢驗方法檢驗結果
    ，均呈嗎啡陽性反應，此有高雄市政府警察局小港分局嫌疑
    人尿液代碼與姓名對照表、高雄市立凱旋醫院濫用藥物尿液
    檢驗報告影本各2 份、高雄縣政府警察局林園分局昭明派出
    所查獲毒品案件嫌犯尿液對照表、高雄縣政府警察局林園分
    局刑事組查獲毒品案件嫌犯尿液對照表、高雄縣政府警察局
    林園分局查獲毒品案件嫌疑人代碼與真實姓名對照表影本各
    1 份、臺灣檢驗公司濫用藥物尿液檢驗報告影本3 份在卷可
    按【參見臺灣高雄地方法院檢察署93年度毒偵字第5078號（
    下稱偵查卷卷(一)）第27頁、第28頁、同署94年度毒偵字第
    1293 號 案卷（下稱偵查卷卷(二)）第21頁、第22頁、本院卷
    第48頁、第49頁、同署94年度毒偵字第1430號（下稱偵查卷
    卷(四)）案卷第13頁、第14頁、本院卷第98頁、第99頁】。而
    為警於94年2 月6 日、94年2 月18日扣案之白粉各1 包及94
    年2 月26日扣案之白粉15包，經臺灣高雄地方法院檢察署檢
    察官送請法務部調查局鑑定結果，均含第一級毒品海洛因成
    分，為警於94年2 月6 日扣案之白粉1 包，淨重0.06公克，
    空包裝重0.22公克；為警於94年2 月18日扣案之白粉1 包，
    淨重0.05公克，空包裝重0.22公克；為警於94年2 月26日扣
    案之白粉15包，合計淨重1.54公克，空包裝共重2.3 公克，
    純質淨重0.22公克。另為警於93年8 月31日及94年2 月18日
    扣案之針筒各1 支，經本院送請高雄醫學大學附設中和紀念
    醫院（下稱高醫附設醫院）檢驗結果，均呈第一級毒品海洛
    因陽性反應，此有法務部調查局鑑定通知書3 紙、高醫附設
    醫院報告編號0000－000 號、編號0000－000 號檢驗報告各
    1 份在卷可按（參見本院卷第91頁、第123 頁、第93頁、第
    18 頁 、第130 頁）。按海洛因係由嗎啡經化學合成之半人
    工合成品，其藥（毒）性倍於嗎啡，其施打或吸食後經人體
    代謝作用而分解成藥（毒）性較低之嗎啡，而於尿液中被檢
    測出，故吸食或施打海洛因或嗎啡在尿液中均以嗎啡形態被
    檢驗出；又投與海洛因後，迅速水解成6-monoacetyl
    morphine，轉變成嗎啡，再循嗎啡之代謝途徑，排出體外，
    百分之80以上，於投與24小時內自尿液中排出，因此，採尿
    化驗應於投與後24小時內進行為宜，分別業經憲兵司令部80
    年3 月25日鑑驗字第0999號、行政院衛生署藥物食品檢驗
    局81年5 月9 日藥檢壹字第006431號函釋在案，此為本院
    職務上已知之事實。本件被告供認於上揭時地連續施用第一
    級毒品海洛因多次，嗣於上揭時地先後為警查獲後，經警採
    集其尿液送請上開檢驗單位以前述方法檢驗結果，其尿液均
    呈嗎啡陽性反應，且前揭扣案之白粉，確為第一級毒品海洛
    因，而上開先後扣案之注射針筒共2 支，復均呈第一級毒品
    海洛因陽性反應，已如前述，足認被告上開自白，應與事實
    相符，應堪採信。次查，被告曾於89年間，因施用毒品案件
    ，經臺灣高雄地方法院檢察署檢察官聲請本院以89年度毒聲
    字第7014號刑事裁定送臺灣高雄看守所附設勒戒處所觀察、
    勒戒執行完畢後，認有繼續施用毒品傾向，再由臺灣高雄地
    方法院檢察署檢察官聲請本院以89年度毒聲字第9050號刑事
    裁定令入戒治處所施以強制戒治1 年，後因強制戒治執行已
    滿3 月，戒治處所認無繼續戒治之必要，臺灣高雄地方法院
    檢察署檢察官復聲請本院以90年度毒聲字第2167號刑事裁定
    停止戒治，所餘戒治期間，付保護管束，於90年11月16日保
    護管束期滿，未經撤銷，視為強制戒治期滿執行完畢，臺灣
    高雄地方法院檢察署檢察官乃於90年12月5 日以90年度戒毒
    偵字第1296號為不起訴之處分，並因公告生效而確定，復有
    臺灣高等法院被告前案紀錄表1 份在卷可按。本件事證明確
    ，被告犯行，洵堪認定。
三、查海洛因係毒品危害防制條例第2 條第2 項第1 款所明定之
    第一級毒品，不得施用、持有。次按，犯毒品危害防制條例
    第10條施用第一級、第二級毒品之罪者，檢察官應聲請法院
    裁定，令被告入勒戒處所觀察、勒戒，經觀察、勒戒後，檢
    察官依據勒戒處所之陳報，認受觀察、勒戒人無繼續施用毒
    品傾向者，應即釋放，並為不起訴之處分；認受觀察、勒戒
    人有繼續施用毒品傾向者，檢察官應聲請法院裁定令入戒治
    處所強制戒治，其期間為6 個月以上，至無繼續強制戒治之
    必要為止，但最長不得逾1 年，強制戒治期滿，應即釋放，
    由檢察官為不起訴之處分；觀察、勒戒或強制戒治執行完畢
    釋放後，5 年內再犯第10條之罪者，應依一般刑事訴訟程序
    予以起訴論罪科刑，此觀諸毒品危害防制條例第20條第1項
    、第2 項、第23條第1 項、第2 項規定自明。本件被告既曾
    因施用毒品案件，經法院以裁定送勒戒處所觀察、勒戒執行
    完畢後，認有繼續施用毒品傾向，再由法院以裁定令入戒治
    處所施以強制戒治1 年，後因強制戒治執行已滿3 月，戒治
    處所認無繼續戒治之必要，又經法院裁定停止戒治，所餘戒
    治期間，付保護管束，嗣因保護管束期滿，未經撤銷，視為
    強制戒治期滿執行完畢。其於強制戒治期滿執行完畢後5年
    內再犯本件施用第一級毒品案件，依前述規定自應予以起訴
    論罪科刑。核被告所為，係犯毒品危害防制條例第10條第1
    項之施用第一級毒品罪。其施用第一級毒品海洛因前後，持
    有第一級毒品海洛因之低度行為，為其施用第一級毒品海洛
    因之高度行為所吸收，不另論其持有第一級毒品罪。被告先
    後多次施用第一級毒品海洛因之犯行，時間緊接，犯罪構成
    要件相同，顯係基於概括犯意反覆為之，應依連續犯之規定
    論以一罪，並依法加重其刑。又被告曾因違反肅清煙毒條例
    案件，經本院於86年5 月26日以85年度訴字第2887號刑事判
    決判處有期徒刑3 年2 月，於86年6 月23日確定，又因藏匿
    人犯案件，經臺灣臺東地方法院於87年12月23日以87年度東
    簡字第264 號刑事簡易判決判處有期徒刑3 月，於88年1 月
    22日確定，嗣上開2 罪合併執行，並合併計算其最低執行期
    間而獲准假釋，於88年6 月17日因縮短刑期假釋出監，嗣經
    撤銷假釋，應執行殘刑有期徒刑1 年7 月7 日，於91年11
    月19日縮刑刑期期滿執行完畢乙節，有臺灣高等法院被告前
    案紀錄表1 份在卷可憑，其於5 年之內再犯上開有期徒刑以
    上之罪，為累犯，應依刑法第47條規定加重其刑，並遞加重
    之。至起訴書雖僅記載被告自93年2 月某日起至93年8 月31
    日20時30分許回溯24小時之某時止，連續在上開被告住處內
    ，施用第一級毒品海洛因之犯行，惟按檢察官就犯罪事實一
    部起訴者，其效力及於全部，刑事訴訟法第267 條定有明文
    。本件被告其餘施用第一級毒品海洛因之犯行，核與起訴書
    犯罪事實欄所載業經本院論罪科刑部分，具有連續犯之關係
    ，已如前述，應為起訴效力所及，且公訴檢察官於本院準備
    程序亦已擴張起訴事實如事實欄所載（參見本院94年8 月12
    日準備程序筆錄，見本院卷第138 頁），本院自得併予審究
    ，併此敘明。爰審酌被告曾因施用毒品案件，經法院裁定送
    勒戒處所觀察、勒戒及令入戒治處所施以強制戒治，此有臺
    灣高等法院被告全國前案紀錄表1 份在卷足據，仍未戒除毒
    癮，復犯本件施用第一級毒品之犯行，顯見其無悔改之意，
    意志不堅，惟念其施用第一級毒品乃自戕一己之身體健康，
    尚未害及他人，且犯罪後坦承犯行，態度良好等一切情狀，
    量處如主文所示之刑。
四、前開為警於94年2 月6 日、94年2 月18日扣案之白粉各1 包
    ，於94年2 月26日扣案之白粉15包，均為被告所有供其施用
    之物，業據被告於本院審判中供認不諱（參見本院94年8 月
    12日審判筆錄，本院卷第147 頁），而其內盛裝者，確均含
    第一級毒品海洛因成分，其中為警於94年2 月6 日扣案之白
    粉，淨重0.06公克，為警於94年2 月18日扣案之白粉1 包，
    淨重0.05公克，另外為警於94年2 月26日扣案之白粉15包，
    合計淨重1.54公克，有法務部調查局上開鑑定通知書3 紙在
    卷可按，均為第一級毒品海洛因，應依毒品危害防制條例第
    18 條 第1 項前段之規定，不問屬於犯人與否，均宣告沒收
    銷燬之；盛裝上開扣案白粉之空包裝袋（1 包重0.22公克、
    1 包重0.22公克及另外15包共重2.3 公克），雖經法務部調
    查局就之與其所盛裝之第一級毒品海洛因分別鑑析其重量，
    有法務部調查局前開鑑定通知書一紙在卷可憑，惟因法務部
    調查局一般係以傾倒之方式，將包裝袋內之第一級毒品海洛
    因倒出而與包裝袋分離而稱重，必要時，輔以刮杓刮取袋內
    粉末，然無論依何種方式分離，包裝袋內均有極微量之第一
    級毒品海洛因殘留，業經法務部調查局93年3 月19日調科壹
    字第09300113060 號函釋在案，此為本院職務上已知之事實
    ，足認前開空包裝袋（1 包重0.22公克、1 包重0.22公克及
    另外15包共重2.3 公克），其內均含極微量第一級毒品海洛
    因殘留而無法析離，均應整體視為查獲之第一級毒品海洛因
    ，依毒品危害防制條例第18條第1 項前段之規定，不問屬於
    犯人與否，均宣告沒收銷燬之。另上開扣案之注射針筒2支
    ，亦為被告所有供其施用毒品所用之物，已據被告於本院審
    判中供認屬實（參見本院94年8 月12日審判筆錄，本院卷第
    147 頁），且經本院送請高雄醫學大學附設醫院檢驗結果，
    均呈第一級毒品海洛因陽性反應，復有該院前開檢驗報告2
    紙附卷可考（參見本院卷第18頁、第130 頁），足認前揭先
    後扣案之注射針筒2 支，均為被告所有供其施用第一級毒品
    所用之物，且其內均含微量之第一級毒品海洛因殘留而無法
    析離，均應整體視為查獲之第一級毒品海洛因，應依毒品危
    害防制條例第18條第1 項前段之規定，不問屬於犯人與否，
    均沒收銷燬之。另警方於94年2 月5 日查獲被告時，扣案之
    晶體1 包，經臺灣高雄地方法院檢察署檢察官送請高醫附設
    醫院檢驗結果，雖呈第二級毒品甲基安非他命陽性反應，有
    高醫附設醫院報告編號9403－90號檢驗報告1 份在卷可參（
    參見偵查卷卷(二)第11頁），惟與被告所犯之施用第一級毒品
    犯罪並無直接關係，爰不為沒收銷燬之諭知。
五、另檢察官移送併辦意旨（94年度毒偵字第1430號）另以：被
    告於94年2 月18日21時25分起回溯24小時內之某時，在不詳
    地點，施用第二級毒品安非他命，因認被告涉犯毒品危害防
    制條例第10條第2 項之施用第二級毒品罪嫌，並與本件之犯
    罪事實具有連續犯之關係，屬於裁判上一罪，為法律上同一
    案件，移送本院併案審理等語。惟查，被告前揭所為，係犯
    毒品危害防制條例第10條第1 項之施用第一級毒品犯行，核
    與前開業經檢察官移送併辦之施用第二級毒品犯行，犯罪構
    成要件不同，罪名互異，顯然並非基於概括犯意所為，應無
    連續犯之裁判上一罪關係，並非起訴之效力所及，本院無從
    併予審理，應退由檢察官另行處理。
六、另被告於94年2 月6 日、94年2 月18日為警查獲後，經警先
    後採集其尿液，分別送請凱旋醫院及臺灣檢驗公司以上述檢
    驗方法檢驗結果，其尿液均呈甲基安非他命陽性反應，有高
    雄市政府警察局小港分局嫌疑人尿液代碼與姓名對照表、凱
    旋醫院濫用藥物尿液檢驗報告、高雄縣政府警察局林園分局
    刑事組查獲毒品案件嫌犯尿液對照表、查獲毒品案件嫌疑人
    代號與真實姓名對照表影本各1 份、臺灣檢驗公司濫用藥物
    尿液檢驗報告影本2 份在卷可參（參見本院卷第48頁、第49
    頁、偵查卷卷(四)第13頁、第14頁、本院卷第98頁、第99頁）
    ，是否另涉施用第二級毒品罪嫌，因未經公訴人起訴，本院
    自不得併予審究，應由檢察官另行偵辦，附此敘明。
據上論斷，應依刑事訴訟法第273 條之1 第1 項、第299 條第1
項前段，毒品危害防制條例第10條第1 項、第18條第1 項前段，
刑法第11條、第56條、第47條，判決如主文。
本案經檢察官甲○○到庭執行職務。
中　　華　　民　　國　　94　　年　　8 　　月　　24　　日
                      刑事第十二庭  法  官  伍逸康
以上正本證明與原本無異。
如不服本判決，應於收受送達後10日內向本院提出上訴書狀。
（須附繕本）
中　　華　　民　　國　　94　　年　　8 　　月　　24　　日
　　　　　　　　　　　　　　        書記官  蘇  豫
附表：
┌──┬───────────────────────┐
│編號│     品  名                                   │
├──┼───────────────────────┤
│ 1  │內含微量第一級毒品海洛因殘留而無法析離之注射針│
│    │筒1 支                                        │
├──┼───────────────────────┤
│ 2  │第一級毒品海洛因1 包（淨重0.06公克，內含極微量│
│    │第一級毒品海洛因殘留而無法析離之空包裝重0.22公│
│    │克）                                          │
├──┼───────────────────────┤
│ 3  │第一級毒品海洛因1 包（淨重0.05公克，內含極微量│
│    │第一級毒品海洛因殘留而無法析離之空包裝重0.22公│
│    │克）                                          │
├──┼───────────────────────┤
│ 4  │內含微量第一級毒品海洛因殘留而無法析離之注射針│
│    │筒1 支                                        │
├──┼───────────────────────┤
│ 5  │第一級毒品海洛因15包（合計淨重1.54公克，空包裝│
│    │重2.3公克，純質淨重0.22公克）                 │
└──┴───────────────────────┘
如不服本判決，應於判決送達後10日內，向本院提出上訴狀。
（須附繕本）
附錄本案論罪科刑法條全文：
毒品危害防制條例第10條
施用第一級毒品者，處6月以上5年以下有期徒刑。
施用第二級毒品者，處3年以下有期徒刑。
